【裁判字號】    98,審訴,816
【裁判日期】    980327
【裁判案由】    毒品危害防制條例
【裁判全文】
臺灣高雄地方法院刑事判決             98年度審訴字第816號
公  訴  人  臺灣高雄地方法院檢察署檢察官
被      告  乙○○
指定辯護人  本院公設辯護人黃秋葉
上列被告因毒品危害防制條例案件，經檢察官提起公訴（98年度
毒偵字第494 號），本院合議庭裁定由受命法官獨任依協商程序
審理，判決如下：
    主  文
乙○○施用第一級毒品，累犯，處有期徒刑玖月。
    事實及理由
一、本件犯罪事實及證據，除犯罪事實「乙○○曾因施用毒品案
    件，經依法院裁定送觀察、勒戒後，認為有繼續施用毒品之
    傾向，復依法院裁定送強制戒治1 年，並於民國89年10月20
    日強制戒治執行期滿。復因施用毒品案件經臺灣高雄地方法
    院以95年訴字第4094號判決處有期徒刑1 年確定，入監服刑
    至96年11月25日期滿執行完畢」更正為「乙○○曾因施用毒
    品案件，經本院以88年度毒聲字第2754號裁定送觀察、勒戒
    後，認有繼續施用毒品傾向，而由本院以88年度毒聲字第32
    33號裁定令入戒治處所施以強制戒治，期間經裁定停止戒治
    、撤銷停止戒治，於89年10月21日強制戒治執行完畢釋放出
    戒治處所。嗣其於前開強制戒治執行完畢釋放後5 年內，再
    犯施用毒品案件，經本院以93年度訴字第1013號判決，判處
    有期徒刑1 年確定，另因竊盜案件，經本院以93年度簡上字
    第375 號判決，判處有期徒刑4 月確定，並經本院以93年度
    聲字第3195號裁定，就上開2 案定應執行刑為有期徒刑1 年
    3 月，復因施用毒品案件，經本院以93年度訴字第3405號判
    決，判處有期徒刑1 年確定，入監執行後，於95年7 月10日
    假釋出監，於假釋期間，又因施用毒品案件，經本院以95年
    度訴字第4094號判決，判處有期徒刑1 年確定（嗣經減刑為
    有期徒刑6 月），其前開假釋亦遭撤銷，再度入監服刑，於
    96年11月25日執行完畢」；證據部分補充「被告乙○○於本
    院審理中之自白」外，餘均引用檢察官起訴書之記載，如附
    件。
二、本件被告業已認罪，並經辯護人協助下與檢察官於審判外達
    成協商之合意，渠等合意內容為：被告願受科刑範圍如主文
    所載。經核被告所為，係犯毒品危害防制條例第10條第1 項
    之施用第一級毒品罪，而被告有上述之前科紀錄乙情，有臺
    灣高等法院被告前案紀錄表在卷可稽，其受有期徒刑執行完
    畢，5 年內故意再犯本件最重本刑為有期徒刑以上之罪，為
    累犯，應依刑法第47條第1 項規定加重其刑。此外，上開協
    商合意內容，並無刑事訴訟法第455 條之4 第1 項所列不得
    認罪協商之情形，本件既經檢察官聲請改依協商程序而為判
    決，本院爰不經言詞辯論，於協商合意範圍內為協商判決。
三、應適用之法條：刑事訴訟法第455 條之4 第2 項、第455 條
    之8 、第454 條第2 項，毒品危害防制條例第10條第1 項，
    刑法第11條前段、第47條第1 項。
四、本判決除有刑事訴訟法第455 條之4 第1 項第1 款、第2 款
    、第4 款、第6 款、第7 款所定情形之一，或違反同條第2
    項規定者外，不得上訴。
本案經檢察官陳麗琇到庭執行職務。
中    華    民    國    98    年    3     月    27    日
                  刑事第十庭    法  官  陳君杰
以上正本證明與原本無異。
如不服本判決應於收受判決後10日內向本院提出上訴書狀，並應
敘述具體理由。其未敘述上訴理由者，應於上訴期間屆滿後20日
內向本院補提理由書(均須按他造當事人之人數附繕本)「切勿逕
送上級法院」。
中    華    民    國    98    年    3     月    27    日
                                書記官  李承悌
附錄本判決論罪科刑法條全文：
毒品危害防制條例第10條第1項
施用第一級毒品者，處6 月以上5 年以下有期徒刑。
附件：
臺灣高雄地方法院檢察署檢察官起訴書
                                     98年度毒偵字第494號
    被      告  乙○○  男  34歲（民國○○年○月○○日生）
                        住高雄縣燕巢鄉○○路660巷30弄5號
                        國民身分證統一編號：Ｚ000000000號
上列被告因違反毒品危害防制條例案件，業經偵查終結，認應提
起公訴，茲將犯罪事實及證據並所犯法條分敘如下：
        犯罪事實
一、乙○○曾因施用毒品案件，經依法院裁定送觀察、勒戒後，
    認為有繼續施用毒品之傾向，復依法院裁定送強制戒治1年
    ，並於民國89年10月20日強制戒治執行期滿。復因施用毒品
    案件經臺灣高雄地方法院以95年訴字第4094號判決處有期徒
    刑1年確定，入監服刑至96年11月25日期滿執行完畢。仍不
    知悔改，於97年12月6日21時許，基於施用第一級毒品之犯
    意，在其高雄縣燕巢鄉○○路660巷30弄5號住處，施用第一
    級毒品海洛因，嗣經警採尿送驗而查獲。
二、案經高雄縣政府警察局岡山分局報告偵辦。
        證據並所犯法條
一、證據清單及待證事實：
┌──┬───────────┬───────────┐
│編號│    證  據  名  稱    │    待  證  事  實    │
├──┼───────────┼───────────┤
│ 一 │被告之供述            │被告於前開時、地施用第│
│    │                      │一級毒品海洛因        │
├──┼───────────┼───────────┤
│ 二 │臺灣檢驗科技股份有限公│被告於前開時、地施用第│
│    │司編號KH2008C0000000號│一級毒品海洛因        │
│    │濫用藥物尿液檢驗報告、│                      │
│    │真實姓名與尿液編號對照│                      │
│    │表、自願採尿同意書    │                      │
├──┼───────────┼───────────┤
│ 三 │本署刑案資料查註紀錄表│得逕行依法追訴，毋庸聲│
│    │                      │請觀察勒戒。          │
└──┴───────────┴───────────┘
二、核被告所為，係犯毒品危害防制條例第10條第1項之施用第
    一級毒品罪嫌。被告於受有期徒刑執行完畢5年內再犯本件
    有期徒刑以上之罪，請依刑法第47條第1項論以累犯，加重
    其刑。
三、依刑事訴訟法第251條第1項提起公訴。
    此  致
臺灣高雄地方法院
中    華    民    國    98    年    2     月    11    日
                              主任檢察官  丙  ○  ○
                              檢  察  官  甲  ○  ○
上正本證明與原本無異
中    華    民    國    98    年    2     月    17    日
                              書  記  官  洪  靖  柏
所犯法條：
毒品危害防制條例第10條
施用第一級毒品者，處 6 月以上 5 年以下有期徒刑。
施用第二級毒品者，處 3 年以下有期徒刑。


司法院資訊處製作；財團法人民間司法改革基金會備份。
